臺灣嘉義地方法院刑事判決
110年度原交易字第4號
公  訴  人  臺灣嘉義地方檢察署檢察官
被      告  汪志遠


指定辯護人  林淑婷律師
上列被告因公共危險案件，經檢察官提起公訴（110年度偵字第8
851號），本院判決如下：
    主    文
汪志遠犯不能安全駕駛動力交通工具罪，累犯，處有期徒刑柒月
。
    犯罪事實
一、汪志遠於民國110年9月26日18時許至19時許，在嘉義縣阿里
    山鄉○○社區之老闆住處內飲用啤酒後，而有吐氣所含酒精濃
    度達每公升0.25毫克以上之情形，其本應知飲酒後不得駕駛
    動力交通工具，竟仍心存僥倖，基於不得駕駛動力交通工具
    而駕駛之犯意，飲酒後仍無照騎乘普通重型機車上路，嗣於
    同日19時8分許，途經嘉義縣番路鄉觸口村台18線33.2公里
    處，因未扣安全帽帽帶而為警攔查，並於同日19時26分對汪
    志遠實施酒精濃度測試，測得吐氣所含酒精濃度達每公升0.
    28毫克而查獲上情。
二、案經嘉義縣警察局中埔分局分局報告臺灣嘉義地方檢察署檢
    察官偵查起訴。
　　理    由
一、本判決以下其他認定事實所引用之被告以外之人於審判外之
    言詞或書面陳述等供述證據，因當事人均對證據能力方面表
    示同意作為證據（本院卷第42至43頁），而本院審酌各該證
    據作成時之情況，核無違法不當或證明力明顯過低之瑕疵，
    亦認以之作為證據應屬適當，是依刑事訴訟法第159條之5第
    1項之規定，認均有證據能力。又其他資以認定被告犯罪事
    實之非供述證據，亦查無違反法定程序取得之情形，依刑事
    訴訟法第158條之4反面規定，亦具證據能力。
二、上開犯罪事實，業據被告汪志遠於警詢、偵查迄至本院均坦
    承不諱，並有嘉義縣警察局中埔分局當事人酒精測定紀錄表
    、取締酒後駕車飲酒結束15分鐘以上或提供礦泉水漱口確認
    單、證號查詢機車駕駛人、呼氣酒精測試器檢定合格證書
　　各1份在卷可佐（警卷第8至9頁、第13頁、第21頁）。足認
    被告之任意性自白堪信為真實，本案事證明確，應依法論科
    。
三、論罪科刑：
（一）核被告所為，係犯刑法第185條之3第1項第1款之吐氣所含
      酒精濃度達每公升0.25毫克以上而駕駛動力交通工具罪。
（二）被告前因2次酒後駕車之公共危險案件，經本院以106年度
      嘉原交簡字第25號、106年度原交易字第4號判決分別判處
      有期徒刑6月、7月確定，再經本院以107年度聲字第386號
      裁定應執行有期徒刑1年確定，被告於107年1月12日入監
      ，並就上開徒刑執行至107年12月30日後接續執行他案重
      利之拘役刑，而於108年2月13日因縮短刑期執行完畢出監
      等節，有臺灣高等法院被告前案紀錄表存卷可按，被告於
      受有期徒刑之執行完畢後，5年內再故意犯本案有期徒刑
      以上之罪，依刑法第47條第1項之規定，為累犯，而被告
      涉犯之前案與本案均相同，卻仍於執行完畢後再次為酒後
      駕車之公共危險犯行，足認其有特別之惡性，及對刑罰反
      應力薄弱之情狀，本院就該個案依司法院釋字第775號解
      釋意旨，經裁量後仍認應予加重其刑。
（三）爰審酌被告前於101年、103年間曾有共3次酒後駕車之公
      共危險犯行受判決執行，有臺灣高等法院被告前案紀錄表
      附卷可佐，且於本院自陳知悉不得酒駕之原因乃為自己及
      他人之安全（本院卷第44頁），卻仍漠視自身並罔顧公眾
      安全，酒後再次無視法律規定無照騎乘普通重型機車上路
      ，並測得酒精濃度為每公升0.28毫克，行為可議；暨兼衡
      其於本院自陳之智識程度、職業及經濟狀況（涉及個人隱
      私，詳情均詳卷）等一切情狀，量處如主文所示之刑。至
      被告及辯護人雖均稱被告係為幫身體不適之家人買晚餐始
      涉犯本案，且被告之酒駕行為對公眾或一般人致生潛在危
      害非大，並因其母目前尚需被告照顧，而請求給予得易科
      罰金、易服社會勞動之刑度等語。惟被告於本案前已有5
      次酒後駕車素行紀錄，甚有以非短之自由刑方式執行完畢
      ，縱或有偶發移動需求，當應會記取上開5次教訓，尋求
      非動力交通工具移動協助親人，以避免任何潛在危害發生
      之可能，被告卻捨此不為，仍在飲用酒類後抱有僥倖心態
      執意騎乘普通重型機車上路，此揭行為實難認其犯罪動機
      輕微。至被告雖有其母需其照顧，然被告應於行為前即思
      慮可能遭查獲之後果，而非審判時反以此為據而認其有無
      法入監執行之憑據，是被告及辯護人之請求自難憑採，附
      此敘明。
據上論斷，應依刑事訴訟法第299條第1項前段，刑法第185條之3
 第1項第1款前段、第47條第1項，刑法施行法第1條之1第1項，
判決如主文。
本案經檢察官侯德人提起公訴，檢察官葉美菁到庭執行職務
中　　華　　民　　國　　110 　年　　11　　月　　19　　日
                  刑事第三庭  法  官   方宣恩
以上正本證明與原本無異。
如不服本判決應於收受判決後20日內向本院提出上訴書狀，並應
敘述具體理由；其未敘述上訴理由者，應於上訴期間屆滿後20日
內向本院補提理由書（均須按他造當事人之人數附繕本）「切勿
逕送上級法院」。　　　　　　　　
中　　華　　民　　國　　110 　年　　11　　月　　19　　日
                              書記官   藍盡忠
附錄論罪科刑法條：
中華民國刑法第185條之3：
駕駛動力交通工具而有下列情形之一者，處2年以下有期徒刑，
得併科20萬元以下罰金：
一、吐氣所含酒精濃度達每公升零點二五毫克或血液中酒精濃度
    達百分之零點零五以上。
二、有前款以外之其他情事足認服用酒類或其他相類之物，致不
    能安全駕駛。
三、服用毒品、麻醉藥品或其他相類之物，致不能安全駕駛。
因而致人於死者，處3年以上10年以下有期徒刑；致重傷者，處1
年以上7年以下有期徒刑。
曾犯本條或陸海空軍刑法第54條之罪，經有罪判決確定或經緩起
訴處分確定，於五年內再犯第1項之罪因而致人於死者，處無期
徒刑或5年以上有期徒刑；致重傷者，處3年以上10年以下有期徒
刑。